【裁判字號】    98,聲,219
【裁判日期】    980731
【裁判案由】    停止執行
【裁判全文】
臺灣雲林地方法院民事裁定               98年度聲字第219號
聲  請  人  丙○
相  對  人  乙○
            丁○○
            甲○○
上列當事人間聲請停止執行事件，本院裁定如下：
    主  文
聲請人分別以新臺幣壹佰伍拾伍萬捌仟元、壹佰萬元、貳拾伍萬
元為相對人乙○、丁○○、甲○○供擔保後，本院98年度司執字
第5252號強制執行事件之執行程序，就各該被供擔保之相對人部
分，於聲請人在98年07月30日向本院提起之債務人異議之訴事件
裁判確定或因撤回、和解、調解而終結前，應暫予停止。
程序費用由相對人平均負擔。
    理  由
一、按有回復原狀之聲請或提起再審或異議之訴，或對於和解為
    繼續審判之請求，或提起宣告調解無效之訴、撤銷調解之訴
    ，或對於許可強制執行之裁定提起抗告時，法院因必要情形
    或依聲請定相當並確實之擔保，得為停止強制執行之裁定，
    強制執行法第18條第2 項定有明文。
二、本件聲請人以其向本院提起債務人異議之訴為理由，聲請裁
    定停止98年度司執字第5252號強制執行事件之執行程序（其
    中相對人丁○○原是以本院98年度司執字第14273 號、相對
    人甲○○原是以98年度司執字第9740號聲請強制執行，因執
    行標的物相同，均併入98年度司執字第5252號）。
三、經查，本件聲請，有聲請人提出之在98年7 月30日由本院收
    狀人員蓋戳收件之債務人異議之訴起訴狀影本可稽，復經本
    院調取前開起訴及執行案卷核閱無訛，認為聲請人之聲請尚
    無不合，應予准許。爰審酌相對人因停止執行所受之損害，
    乃相當於相對人就執行債權無法及時受償可能遭受之損失（
    不以利息為限，因相對人取得該款並非僅能存款生息，可以
    採取之理財方式不一而足），而以相對人聲請執行時主張之
    債權額分別為311 萬6 千元、200 萬元、50萬元，本院酌定
    彼等一年可能取得之理財收益為百分之十，並參酌聲請人所
    提異議之訴之審理期間約為5 年（註：依司法院發布之各級
    法院辦案期限實施要點第2 條規定，民事通常程序事件第一
    審辦案期限為1 年4 個月，第二審辦案期限為2 年。又本件
    可上訴第三審，假設第三審為一年八個月，合計為五年），
    則相對人可能受到損害之金額分別為原債權額百分之五十，
    爰酌定如主文所示擔保金額准許之。
四、依強制執行法第18條第2 項、第30條之1 ，民事訴訟法第95
    條、第78條、第85條第一項前段裁定如主文。
中    華    民    國    98    年    7     月    31    日
                  民事第一庭    法  官  邱瑞裕
以上正本係照原本作成
如對本裁定抗告，應於收受裁定正本送達後10日內向本院提出抗
告狀，並繳納抗告裁判費新台幣1,000 元。
中    華    民    國    98    年    8     月    5     日
                                書記官  賴成育


司法院資訊處製作；財團法人民間司法改革基金會備份。
